臺灣臺南地方法院刑事判決　　　　　　　 94年度訴字第630號
公　訴　人　臺灣臺南地方法院檢察署檢察官
被　　　告　乙○○
上列被告因毒品危害防制條例案件，經檢察官提起公訴（94年度
毒偵字第834號），及移送併辦（94年度毒偵字第1844、1969號
），被告於本院審理時就被訴事實為有罪之陳述，經本院合議庭
裁定由受命法官獨任行簡式審判程序，本院判決如下：
    主  文
乙○○連續施用第一級毒品，累犯，處有期徒刑壹年貳月。扣案
海洛因貳包，重量各為零點貳貳公克（淨重零點零伍公克）、零
點貳公克（淨重零點零壹公克）均沒收銷燬之。
    事實及理由
一、乙○○前因施用毒品案件，經本院裁定送台灣台南看守所附
    設勒戒所實施觀察、勒戒後，因認無繼續施用毒品之傾向，
    經臺灣臺南地方法院檢察署檢察官於民國90年6月22日，以9
    0年度毒偵緝字第315號及90年度毒偵字第1213號為不起訴處
    分確定。復又因二犯施用毒品案件，經該地檢署檢察官於91
    年5月6日，以91年度毒偵字第100號提起公訴並送強制戒治
    ，經本院以91年度訴字第537號判處有期徒刑十月確定；旋
    又因三犯施用毒品案件，復經該地檢署檢察官於92年7月25
    日，以92年度毒偵字第1318號提起公訴，並經本院以92年度
    訴字第914號判處有期徒刑十一月確定，甫於94年1月23日，
    因縮短刑期執行完畢。詎其仍不知悔改，猶基於施用第一級
    毒品海洛因之概括犯意，自94年2月間某日起至94年8月4日
    止，連續在臺南市○區○○路2段482巷112弄1號其住處，以
    針筒注射或摻雜在香菸內吸食之方式施用第一級毒品海洛因
    多次，約二、三天即施乙次。嗣分別於下列時、地經警查獲
    ，而查悉上情。(一)於94年3月27日下午14時15分許，在台南
    市○○路與大林路口處，經警盤查時自行取出其所持有之毒
    品海洛因一小包，毛重○點二二公克（淨重○點○五公克）
    ，並得其同意採尿送驗，呈嗎啡陽性反應；(二)於94年7月15
    日下午1時50分許，為警在上址住處查獲，並扣得第一級毒
    品海洛因一小包，毛重○點三二公克（淨重○點○一公克）
    ；(三)於94年6月29日上午11時50分許，在台南市○○路90巷
    口前，見其形跡可疑攔下盤查，並經其同意採尿送驗後，呈
    嗎啡陽性反應。案經臺南市警察局第一分局、第六分局分別
    報請臺灣臺南地方法院檢察署檢察官偵查起訴及移送併案審
    理。
二、本件係經被告乙○○於準備程序期日為有罪之陳述，而經本
    院合議庭裁定由受命法官獨任以簡式審判程序加以審理，則
    依據刑事訴訟法第二百七十三條之二、同法第一百五十九條
    第二項之規定，不適用傳聞法則有關限制證據能力之相關規
    定；並得依同法第三百十條之二之準用同法第四百五十四條
    之規定製作略式判決書（僅記載「證據名稱」），合先敘明
    。
三、前項犯罪事實，有下列事證足資證明：
  (一)被告於警詢、檢察官偵查中及本院審理時之自白。
  (二)卷附送驗尿液年籍對照表、長榮大學尿液確認報告3紙。
  (三)扣案海洛因二包，重量各為毛重○點二二公克（淨重○點○
    五公克）、毛重○點三二公克（淨重○點○一公克），法務
    部調查局94年7月13日調科壹字第200005592號鑑定通知書、
    法務部調查局94年9月23日調科壹字第200005751號鑑定通知
    書各1件。
  (四)卷附臺灣高等法院被告全國前案紀錄表。
  (五)臺灣臺南地方法院檢察署檢察官90年度毒偵緝字第315號、
    90年度毒偵字第1213號不起訴處分書、91年度毒偵字第100
    號起訴書、92年度毒偵字第1318 號起訴書及本院91年度訴
    字第537號判決書各1份。
四、查海洛因係屬毒品危害防制條例第2條第2項第1款所列之第
    一級毒品，核被告所為，係犯毒品危害防制條例第10條第1
    項之施用第一級毒品罪。被告非法持有第一級毒品海洛因之
    低度行為，均已為其進而施用之高度行為所吸收，俱不復另
    論罪。其先後多次施用第一級毒品海洛因之犯行，時間緊接
    ，犯罪構成要件相同，顯係基於概括之犯意反覆為之，為連
    續犯，應依刑法第56條之規定論以一罪，並依法加重其刑。
    又被告自94年7月16日起至同年8月4日止，施用第一級毒品
    海洛因之犯行，雖未經檢察官起訴或移送併辦，惟其與前揭
    已起訴論罪部分既經本院認定屬連續犯為裁判上一罪關係，
    自為起訴效力所及，則本院當得依職權加以審酌，併予敘明
    。又被告有如事實欄所載執行完畢之前科紀錄，有臺灣高等
    法院被告全國前案紀錄表可稽，其於刑之執行完畢五年之內
    ，再犯本件有期徒刑以上之罪，為累犯，應依刑法第47條之
    規定加重其刑，並依法遞加重之。爰審酌被告之犯罪動機、
    目的、手段及曾因施用毒品案件經強制戒治程序，並因多次
    毒品案件經法院分別判處徒刑執行完畢，仍再犯本件之罪，
    顯見其戒癮之意志力甚為薄弱，惟其犯後坦承犯行態度良好
    等一切情狀，量處如主文所示之刑，以資懲儆。另扣案毒品
    2包，重量各為毛重○點二二公克（淨重○點○五公克）、
    毛重○點三二公克（淨重○點○一公克），均為第一級毒品
    海洛因，併宣告沒收銷燬之。
五、依刑事訴訟法第299條第1項前段、第273條之1第1項、第310
    條之1，毒品危害防制條例第10條第1項、第18條第1項前段
    ，刑法第11條前段、第56條、第47條，判決如主文。
六、如不服本判決，應於判決送達後十日內，向本院提出上訴書
    狀。
本案經檢察官甲○○到庭執行職務。
中　　華　　民　　國　　94　　年　　11　　月　　9 　　日
　　　　　　　　　刑事第七庭    法　官　彭喜有
以上正本證明與原本無異。
如不服本判決，應於判決送達後10日內，向本院提出上訴狀。
　　　　　　　　　　　　　　　　書記官　黃傳鈞
中　　華　　民　　國　　94　　年　　11　　月　　10　　日
附錄本案論罪科刑法條全文：
毒品危害防制條例第十條第一項：
施用第一級毒品者，處六月以上五年以下有期徒刑。
